【裁判字號】    99,勞訴,56
【裁判日期】    991021
【裁判案由】    給付薪資
【裁判全文】
臺灣板橋地方法院民事判決              99年度勞訴字第56號
原      告  蘇專貝
            蘇建河
            陳明男
            曾智健
            余慶河
            蘇振誼
            王德銘
上七人共同
訴訟代理人  姚昭秀律師
被      告  緯昇工業有限公司
                        樓
法定代理人  蘇旭永
上列當事人間請求給付薪資事件，經本院於民國99年10月7 日言
詞辯論終結，判決如下：
    主    文
被告應給付原告蘇專貝新臺幣壹拾肆萬肆仟捌佰貳拾肆元，及自
民國九十九年八月二十日起至清償之日止，按年息百分之五計算
之利息。
被告應給付原告蘇建河新臺幣壹拾萬捌仟零貳拾陸元，及自民國
九十九年八月二十日起至清償之日止，按年息百分之五計算之利
息。
被告應給付原告陳明男新臺幣壹拾玖萬壹仟壹佰肆拾貳元，及自
民國九十九年八月二十日起至清償之日止，按年息百分之五計算
之利息。
被告應給付原告曾智健新臺幣貳拾萬柒仟陸佰拾柒元，及自民
國九十九年八月二十日起至清償之日止，按年息百分之五計算之
利息。
被告應給付原告余慶河新臺幣壹拾貳萬柒仟零貳元，及自民國九
十九年八月二十日起至清償之日止，按年息百分之五計算之利息
。
被告應給付原告蘇振誼新臺幣貳拾萬玖仟壹佰零柒元，及自民國
九十九年八月二十日起至清償之日止，按年息百分之五計算之利
息。
被告應給付原告王德銘新臺幣壹拾壹萬零伍佰貳拾柒元，及自民
國九十九年八月二十日起至清償之日止，按年息百分之五計算之
利息。
訴訟費用由被告負擔。
本判決得假執行。
    事實及理由
壹、程序事項：
一、本件被告公司未於言詞辯論期日到場，核無民事訴訟法第38
    6 條各款所列情形，爰依原告等人之聲請，由其一造辯論而
    為判決。
二、按訴狀送達後，原告不得將原訴變更或追加他訴，但擴張或
    減縮應受判決事項之聲明者，則不在此限，民事訴訟法第25
    5 條第1 項第3 款定有明文。本件原告王德銘原起訴請求之
    金額為新臺幣（下同）110,568 元，且與其餘原告對利息起
    算日均以起訴狀繕本送達被告翌日起至清償日止，按年息5
    ％計算之法定遲延利息；嗣於本院審理中原告等人減縮如主
    文第1-7 項所示，此單純減縮請求之聲明，參酌上開說明，
    自應准許，合先敘明。
貳、實體事項：
一、原告起訴主張：
  (一)原告蘇專貝、蘇建河、陳明男、曾智健、余慶河、蘇振誼、
    王德銘均係被告緯昇工業有限公司之員工，於被告公司任職
    各守其份，恪遵規定，勉盡其力，以期業主業務蒸蒸日上，
    使勞動者有所依託。惟被告並無共濟之心，先是為妄圖勞退
    金得以減少提撥及減少支付勞工保險投保單位應負之保險費
    ，竟將原告等人投保薪資金額以多報少；再者如原告等人例
    假日出勤工資亦未按勞基法規定之比例發放，凡此總總嚴重
    損害勞工權益情事，原告等為謀生計，一直忍氣吞聲，逆受
    不平。直至民國98年6 月應給付98年5 月份薪資時，被告僅
    支付5 月份部份薪資予原告等人，詭辭餘額不日補足，嗣後
    原告等人提及薪資事者，被告不是敷衍推托，或藉詞敷衍、
    藉事侮蔑，期間原告等人惶惶不安，無可奈何，自此起，至
    同年9 月份止之薪資則全遭積欠；原告等人姑念多年雇用關
    係，且國內經濟環境不佳，且信被告終有償還之時；詎料至
    同年9 月15日原告等人到廠工作時，只見大門深鎖，無法上
    班，經聯絡被告之法定代理人蘇旭永，其手機關機，始知被
    告已惡意歇業。
  (二)原告等人幾經商議，遂向臺北縣政府勞工局投訴，希望藉由
    勞工局協助原告取得應領薪資、及開立非自願離職證明，以
    維勞工權益，然據臺北縣政府勞工局結論所述：本案資方無
    人出席，無法協調；撥打申請書登載之資方電話0000-0000
    無人接聽，0000000000、0000000000未開機。復經臺北縣政
    府召集歇業認定小組實地勘查，逕為對被告歇業事實之確認
    ，足見被告係惡意不給付原告等人98年5 月-9月份薪資（原
    告王德銘於96年5 月7 日至被告公司任職，原每月薪資約8
    萬元，98年3 月薪資改為75,000元。原告王德銘於98年5 月
    30日離職。被告積欠原告王德銘98年4 、5 月薪資，110,52
    7 元），分別累計渠等詳如主文第1-7 項所示之薪資迄今未
    獲清償等語，爰依勞動契約之法律關係提起本件訴訟，並聲
    明主文第1- 7項所示之薪資，及均自99年8 月20日起至清償
    之日止，按年息5 ％計算之利息。
二、被告公司雖未於最後言詞辯論期日到院，惟其提出書狀辯稱
    ：雖然有積欠原告等人薪資，但原告已搬走公司之機器設備
    獲得抵償。另伊曾支付原告余慶河、余慶河部分薪資，並沒
    有積欠如其請求之金額等語置辯，並聲明駁回原告之訴。
三、原告等人前揭主張之事實，業據提出與之相符經濟部公司營
    業登記資料、98年5 月份薪資明細表、98年6 月份至9 月份
    薪資明細表、臺北縣政府勞工局處理勞資爭議協調會議記錄
    及臺北縣政函均影本在卷可稽（見本院99年度司板勞調字第
    2 號卷第8-16頁），自堪認原告之主張為真實。被告公司雖
    辯稱雖曾有積欠前揭薪資，原告等人業因搬取公司之機器設
    備、或已給付部分薪資，故無積欠原告等人薪資等語，然惟
    原告等人所否認。基此，本件之爭點厥為，被告公司抗辯業
    已清償原告等人之薪資，是否可採，茲分述如下：
  (一)按當事人主張有利於己之事實者，就其事實有舉證之責任。
    但法律別有規定，或依其情形顯失公平者，不在此限，民事
    訴訟法第277 條定有明文。被告既抗辯業已清償原告等人之
    薪資，此有利於被告公司之事實，參酌上開說明，自應由被
    告公司負舉證責任。
  (二)經查，被告公司雖抗辯原告搬走機器抵償云云，然為原告等
    人所否認，而被告公司迄今對於原告等人於何時、何地搬取
    何種公司之機器設備等有利於己之事實，並未提出積極證據
    以實其說，故被告公司此部分之抗辯，應不足取。又被告公
    司雖提出載有原告曾智健、余慶河二人名義之收據二紙（見
    本院99年度勞訴字第56號卷第33-34 頁），欲證明業已清償
    前揭原告之薪資，然原告曾智健、余慶河否認被告公司所提
    出之私文書之真實性，此部分有利於被告公司之事實，亦應
    由被告公司負舉證責任，然被告公司迄今並未提出積極證據
    證明，故上開抗辯是否可採，已有疑問。再者，本院審酌載
    有曾智健之書證，其上僅載明「支收現金40,000、現金10,0
    00」等字樣，縱認原告曾智健確實有簽發上開書證，然亦無
    法推論出給付之目的為何，故被告公司此部分之抗辯，亦不
    足採。
四、綜上所述，被告抗辯對原告等人之薪資債務，業因清償而消
    滅等有利於被告公司之事實，迄今並未提出積極證據以實其
    說，故原告等人依據兩造間之勞動契約關係提起本件訴訟，
    請求被告公司應給付主文第1-7 項所示之薪資，及均自99年
    8 月20日起至清償之日止，按年息5 ％計算之法定遲延利息
    ，為有理由，應予准許。

五、本判決主文第1-7 項係所命給付之金額或價額未逾50萬元之
    判決，依民事訴訟法第389 條第1 項第5 款之規定，應依職
    權宣告假執行，故職權諭知如主文9 項所示，附此敘明。
六、訴訟費用負擔之依據：民事訴訟法第78條。
中    華    民    國    99    年    10    月    21    日
                  勞工法庭      法  官  吳振富
以上正本係照原本作成
如對本判決上訴，須於判決送達後20日內向本院提出上訴狀。如
委任律師提起上訴者，應一併繳納上訴審裁判費。
中    華    民    國    99    年    10    月    21    日
                                書記官  江文彬

司法院資訊處製作；財團法人民間司法改革基金會備份。
